臺灣高等法院高雄分院刑事判決
111年度上易字第138號
上  訴  人  
即  被  告  呂昭宏



上列上訴人即被告因妨害自由案件，不服臺灣高雄地方法院110
年度易字第286號，中華民國111年2月22日第一審判決（起訴案
號：臺灣高雄地方檢察署110年度偵字第3079號），提起上訴，
本院判決如下：
    主  文
上訴駁回。
呂昭宏緩刑貳年。
    理  由
一、刑事訴訟法第348 條規定：（第1 項）上訴得對於判決之一
    部為之。（第2 項）對於判決之一部上訴者，其有關係之部
    分，視為亦已上訴。但有關係之部分為無罪、免訴或不受理
    者，不在此限。（第3 項）上訴得明示僅就判決之刑、沒收
    或保安處分一部為之。由於被告呂昭宏已於本院審理程序中
    言明：本件僅針對量刑上訴等語（詳本院卷第78頁）。且參
    酌前開條文之立法理由：「為尊重當事人設定攻防之範圍，
    並減輕上訴審審理之負擔，容許上訴權人僅針對刑、沒收或
    保安處分一部提起上訴，其未表明上訴之認定犯罪事實部分
    ，則不在第二審之審判範圍。如為數罪併罰之案件，亦得僅
    針對各罪之刑、沒收、保安處分或對併罰所定之應執行刑、
    沒收、保安處分，提起上訴，其效力不及於原審所認定之犯
    罪事實，此部分犯罪事實不在上訴審審判範圍」。因此，本
    件上訴範圍只限於原審判決之量刑部分，至於原審判決其他
    部分，則非本院審理範圍。又因被告僅針對原審判決量刑部
    分，提起上訴，故本院僅能以原審判決所認定之犯罪事實及
    所為之宣告刑為基礎，審查原審量刑所裁量審酌之事項，是
    否妥適，先予說明。
二、原審判決認定之犯罪事實、罪名部分：
　　原審經審理後，認定被告呂昭宏於民國110 年1 月22日凌晨
    0 時30分許，在高雄市鼓山區瑞豐夜市第11排603 號「荻莉
    絲法國手工甜點」攤位，與告訴人王弗洛（FATTIER FLORIA
    N QUENTIN）因故發生爭執，竟基於恐嚇危害安全之犯意，
    持美工刀朝告訴人揮舞，並作勢朝告訴人腹部刺去，以此加
    害生命、身體之舉動恫嚇告訴人，使告訴人心生畏懼，致生
    危害於安全等事實。因而認為被告係犯刑法第305 條之恐嚇
    危害安全罪。
三、原審量刑及其所裁量審酌之事項：原審經審理後，審酌被告
    不思以理性方法解決衝突，竟以上開方式恐嚇告訴人，所為
    殊值非議，且犯後未能知錯坦承犯行，尚難認被告已理解其
    行為之違法，並兼衡被告自承其智識程度、工作、收入、家
    庭狀況等節、刑法第57條之各款事由等一切情狀，量處拘役
    40日，並諭知如易科罰金，以新臺幣1,000元折算1日之折算
    標準。
四、被告上訴意旨主張：請求從輕量刑，並諭知緩刑。
五、關於量刑審酌部分：　　
　㈠量刑係法院就繫屬個案犯罪之整體評價，乃事實審法院得依
    職權自由裁量之事項，故量刑判斷當否之準據，應就判決之
    整體觀察為綜合考量，苟已以行為人之責任為基礎，並斟酌
    刑法第57條各款所列情狀，在法定刑度內，酌量科刑，無偏
    執一端，致明顯失出失入情形，即不得任意指摘為違法。
　㈡維持原審判決之理由：
　  原審判決依其判決當時之情狀，審酌前開三所示之事項，量
    處被告拘役40日。經核原審判決已具體審酌關於刑法第57條
    科刑等一切情狀，在罪責原則下適正行使其量刑之裁量權，
    客觀上並未逾越法定刑度，亦與罪刑相當原則無悖，難認有
    逾越法律所規定之範圍，或濫用其裁量權限之違法情形。被
    告先以否認犯罪為由，嗣以原審量刑過重為由，提起上訴，
    指摘原審判決量刑過重，為無理由，應予駁回。　　
六、緩刑之說明：
　　被告曾因故意犯罪受有期徒刑以上刑之宣告，執行完畢後，
    5年以內未曾因故意犯罪而受有期徒刑以上刑之宣告等情，
    有臺灣高等法院被告前案紀錄表可參。本院審酌本件被告犯
    罪之動機及與告訴人相處之情形，認被告係因一時失慮致罹
    刑案，且犯後終能坦承犯行，面對自己之過錯，對所為犯行
    深自悔悟。堪認被告經此偵審程序之教訓後，應知所警惕，
    無再犯之虞。本院認被告所受之宣告刑，以暫不執行為適當
    ，爰諭知緩刑2 年，以啟自新。
據上論結，應依刑事訴訟法第368條，判決如主文。
本案經檢察官吳協展提起公訴，檢察官李啟明到庭執行職務。
中　　華　　民　　國　　111 　年　　6 　　月　　29　　日
                  刑事第三庭    審判長法  官  吳進寶
                                      法  官  徐美麗
                                      法  官  方百正
以上正本證明與原本無異。
本判決不得上訴。
中　　華　　民　　國　　111 　年　　6 　　月　　29　　日
                                      書記官  呂姿儀 
附錄本判決論罪科刑所依據之法條：
刑法第305 條
以加害生命、身體、自由、名譽、財產之事恐嚇他人，致生危害
於安全者，處2年以下有期徒刑、拘役或9千元以下罰金。